【裁判字號】    89,訴,91
【裁判日期】    890904
【裁判案由】    違反毒品危害防制條例
【裁判全文】
臺灣雲林地方法院刑事判決
    公  訴  人  臺灣雲林地方法院檢察署檢察官
    被      告  丁○○
                壬○○
    共      同
    指定辯護人  本院公設辯護人  庚○○
右列被告因違反毒品危害防制條例案件，經檢察官提起公訴（八十九年度偵字第七０
七號），及移送併辦（八十九年偵字第九六七號）本院判決如左：
    主  文
丁○○共同連續販賣第一級毒品，處有期徒刑拾肆年，褫奪公權捌年，扣案之第一級
毒品海洛因包，合計淨重壹點貳公克、包裝重壹點陸伍公克沒收銷燬之，扣案之
電子磅秤壹台、中型夾鏈袋壹包、小型夾鏈袋包均沒收之，販賣第一級毒品所得新
台幣壹萬伍仟元沒收之，如全部或一部不能沒收時，以其財產抵償之，又共同連續販
賣第二級毒品，處有期徒刑玖年，褫奪公權肆年，扣案之第二級毒品安非他命柒包，
合計淨重拾玖點陸玖公克、包裝重貳點柒玖公克沒收銷燬之，販賣第二級毒品所得新
台幣壹萬元沒收之，如全部或一部不能沒收時，以其財產抵償之，應執行有期徒刑貳
拾年，褫奪公權捌年，扣案之第一級毒品海洛因包，合計淨重壹點貳公克、包裝
重壹點陸伍公克，扣案之第二級毒品安非他命柒包，合計淨重拾玖點陸玖公克、包裝
重貳點柒玖公克均沒收銷燬之，扣案之電子磅秤壹台、中型夾鏈袋壹包、小型夾鏈袋
包均沒收之，販賣第一級毒品及第二級毒品所得共新台幣貳萬伍仟元均沒收之，如
全部或一部不能沒收時，以其財產抵償之。
壬○○共同販賣第一級毒品，未遂，累犯，處有期徒刑肆年，扣案之第一級毒品海洛
因壹包淨重零點柒零、包裝重零點貳公克沒收銷燬之，又共同連續販賣第二級毒品
，未遂，累犯，處有期徒刑貳年陸月，扣案之第二級毒品安非他命淨重點肆玖公克
、包裝重零點貳伍公克沒收銷燬之，應執行有期徒刑陸年肆月。
    事  實
一、丁○○前因多次違反麻醉藥品管理條例案件及肅清煙毒條例案件，分別經法院判
    處有期徒刑在案，經接續執行後假釋出獄，於假釋期間，猶不知悔改，竟意圖營
    利，基於販賣第一級毒品海洛因（下簡稱海洛因）之概括犯意，於民國八十八年
    十一月下旬起，在雲林縣北港鎮「皇嘉汽車旅館」前、雲林縣北港鎮○○路之「
    東坡居遊藝場」前、及雲林縣北港鎮北港大橋下等地，以每次新台幣（下同）五
    千元之價格，連續三次販賣數量不詳之第一級毒品海洛因給甲○○，共販賣海洛
    因得款一萬五千元。丁○○又意圖營利，並本於販賣第二級毒品安非他命（下簡
    稱安非他命）之概括犯意，自八十八年十一月中旬起，至八十九年一月七日晚上
    十一時許，在上開之「皇家汽車旅館」、「東坡居遊藝場」、「北港大橋」及嘉
    義縣新港鄉南港村之「嘉聯汽車商行」前等地，以每次二千元至四千元之價格，
    連續四次販賣數量各為半錢或一錢之安非他命給甲○○，共販賣安非他命所得一
    萬元。壬○○則前因違反藥物藥商管理法、麻醉藥品管理條例、竊盜罪等案件，
    經法院分別判處有期徒刑一年六月、七月、十月，經接續執行，於八十三年五月
    三十一日假釋出獄，於八十四年九月二十七日假釋期滿執行完畢。因丁○○係桃
    園縣人，對雲林縣北港地區不熟，壬○○竟基於概括犯意，於丁○○與甲○○約
    定於上開八十九年一月七日晚上十一時許，在「嘉聯汽車商行」前交易安非他命
    時，由壬○○騎乘其所有之車號ＶＱＩ－三六三號機車，搭載丁○○前往上址販
    賣安非他命給甲○○，而幫助丁○○販賣安非他命，丁○○則免費提供安非他命
    供壬○○施用（丁○○轉讓毒品部份未據提起公訴）。於八十九年一月九日凌晨
    四時許，警方查獲甲○○施用海洛因及安非他命，甲○○供出該毒品係向丁○○
    購買，並聯絡丁○○購買海洛因及安非他命各一包，價格分別為五千元、四千元
    ，雙方約定於八十九年一月九日下午五時五十分許，在雲林縣北港鎮○○路一０
    七號「中華電信股份有限公司北港營運處」前交易，壬○○受丁○○之託，即本
    於上開概括犯意，復基於與丁○○共同販賣海洛因及安非他命之犯意聯絡，於上
    開時地，攜帶海洛因、安非他命各一包準備轉交給甲○○並取回價金時，警方向
    前逮捕，壬○○見事機敗露，而將上開毒品丟進在旁之垃圾桶，致未得逞，仍為
    警查獲，並扣得上開海洛因一包（淨重０˙七０公克、包裝重０˙二三公克）、
    安非他命一包（淨重三˙四九公克、包裝重０˙二五公克）。壬○○被逮捕後，
    供出其毒品來源係自丁○○處取得，並帶同警方至雲林縣北港鎮新市場乙棟一之
    三號丁○○租處，當場逮捕丁○○，並在該租處內，扣得丁○○所有之海洛因二
    包（合計淨重０˙五三公克、包裝重一˙四二公克）、安非他命六包（合計淨重
    十六˙二０公克、包裝重二˙五三公克）、販賣毒品秤重用之電子磅秤一台、分
    裝販賣毒品用之中型夾鏈袋一包、小型夾鏈袋三包，並注射針筒等施用毒品器具
    ，而查獲上情。丁○○並於同日供出其毒品係向鄭銘芬購買，而於同年月十日凌
    晨，帶同警方至台北市○○○路四０六號前逮捕正欲販售毒品給丁○○之鄭銘芬
    、郭樹枝二人，並扣得海洛因等物（另案移送偵辦），因而破獲毒品來源。
二、案經嘉義縣警察局第一分局報告臺灣嘉義地方法院檢察署檢察官報請台灣高等法
    院檢察署檢察長核轉台灣雲林地方法院檢察署檢察官偵查起訴及移送併辦。
    理  由
一、訊據被告丁○○矢口否認有何販賣毒品之犯行，辯稱：伊並未販賣毒品給甲○○
    ，都是甲○○賣給伊的，扣案之物品除了注射針筒等施用毒品工具及行動電話、
    呼叫器是伊的外，其餘都是甲○○在查獲前寄放在伊租處云云。另訊據被告壬○○亦矢口否認有幫助販賣毒品之犯行，辯稱：為警查獲當次伊不知道被告丁○○
    要伊拿的東西是什麼，在被警查獲前，伊都沒有拿毒品給甲○○云云。經查：
（一）丁○○於上開時地多次販賣海洛因、安非他命給甲○○之事實，業據證人甲○○於警訊及本院庭訊中結稱甚明，共同被告壬○○亦於警訊偵查中坦承於八十
      九年一月七日晚上十一時許，在上開「嘉聯汽車商行」載同被告丁○○販賣價
      格為二千元之安非他命一包給甲○○，復因受丁○○之託，經丁○○轉交欲販
      賣給甲○○之價格分別為五千元、四千元之海洛因及安非他命各一包，於同年
      一月九日下午五時五十分許，在上開「中華電信股份有限公司北港營運處」前
      ，正欲交給甲○○及取回價款時為警逮捕，並在該營運處旁之垃圾桶為警查扣
      海洛因、安非他命各一包等情明確，核與證人己○○、乙○○、丙○○即現場
      查獲之警員亦到庭證稱查獲經過相符，被告丁○○亦於警訊中坦承該海洛因與
      安非他命是伊請被告壬○○交給甲○○等語無誤，均足徵甲○○證述向被告丁○○購買毒品之情屬實，而被告壬○○為警逮捕時所扣案之上開海洛因一包，
      經送驗後確實含有海洛因成分，淨重０˙七０公克（包裝重０˙二三公克），
      安非他命一包經化驗後，確係甲基安非他命，淨重三˙四九公克（包裝重０˙
      二六公克）等事實，有法務部調查局鑑定通知書、該局檢驗通知書各一份在卷
      可稽，均足佐證被告壬○○上開所供非虛。另扣案之海洛因二包、安非他命六
      包、秤量毒品重量之電子磅秤、包裝毒品用之中、小型夾鏈袋共四包等物，均
      係在被告丁○○上開租處所查扣，且為被告丁○○所有之事實，為被告壬○○
      於警訊中供稱詳實，並為被告丁○○於警訊中所自承，該海洛因二包經送驗結
      果，認係屬海洛因無訛，合計淨重０˙五三公克（包裝重一˙四二公克）、該
      安非他命六包經檢驗後，亦認係屬甲基安非他命，合計淨重十六˙二０公克（
      包裝重二˙五三公克）等情，亦有上開鑑定及檢驗通知書在卷足憑。再者，在
      上開北港營運處所查扣之海洛因含包裝計重０˙九三公克，安非他命含包裝計
      重三˙七五公克，海洛因、安非他命等粉狀毒品之交易均以重量計算價格，其
      計算係以「錢」為單位，一錢為三˙七五公克，為眾所週知之事實，從而上開
      海洛因一包之重量顯為四分之一錢（０˙九三÷三˙七五），該安非他命一包
      之重量剛好為一錢，如此精密計算之重量當是經由該電子磅秤及分裝袋所秤出
      並分裝，自屬無疑，且該電子磅秤經本院當庭勘驗結果，仍屬堪用狀態，並經
      筆錄在卷，該等扣案物均可明被告丁○○販毒之行為屬實，該電子磅秤與分裝
      袋，均屬被告丁○○販賣毒品所用之器物，亦無疑義。又被告丁○○與甲○○
      毫無親故，在警方嚴厲查緝毒品之情況下，若無利可圖，被告丁○○焉有可能
      拿毒品供甲○○施用，是被告丁○○有營利之意圖而販賣毒品，同可斷定。
（二）被告丁○○雖以前詞置辯，然其於警訊中是辯稱：扣案之海洛因與安非他命係
      伊與甲○○合資購買云云，足見所辯前後不一，已顯不實，證人甲○○亦堅詞
      否認有販賣毒品給被告丁○○，或叫被告丁○○買夾鏈袋之事，被告丁○○又
      辯稱：在警訊中有向警員說稱海洛因、安非他命係向甲○○購買云云，對此證
      人己○○當庭結稱：被告丁○○警訊中並未說係向甲○○購買等語明確，且茍
      若被告丁○○是向甲○○購買，何以事後又主動帶同警方前去台北查獲鄭銘芳
      等人。另外，參諸警方在被告壬○○坦承海洛因及安非他命係被告丁○○交待
      拿給甲○○後，即在被告丁○○租處搜得海洛因二包、安非他命六包之情形，
      亦可見被告丁○○欲販售給甲○○之毒品，係透過上開電子磅秤及分裝袋而自
      該租處查扣之海洛因及安非他命所分裝，從而被告丁○○所辯租處所扣得之上
      開毒品係供自己施用云云，亦屬無稽。又被告丁○○辯稱：其在北港鎮人生地
      不熟，不可能販售毒品，毒品係男友戊○○提供，戊○○可作證扣案毒品係向
      甲○○購買，查扣之物品係甲○○的云云，惟證人戊○○於庭訊中證稱並未提
      供毒品給被告丁○○，也未向甲○○購買毒品，亦不知道被告丁○○有無向甲○○購買毒品，伊有一些朋友知道被告丁○○有在販賣毒品，都有去找伊向被
      告丁○○購買，伊不知道朋友的名字等語，均不足為被告丁○○有利之認定，
      反而可為被告丁○○販毒之旁徵，被告丁○○又辯稱扣案之物品係在案發前二
      天，甲○○在北港之汽車教練場交給被告壬○○，還叫伊去買扣案之夾鏈袋云
      云，然被告壬○○對此表示不知情等語，亦無實證可佐被告丁○○所辯為真。
（三）證人甲○○就其向被告丁○○購買毒品之次數一節，雖於警訊中與本院庭訊中
      之證述有所出入，但其於本院前後二次所證交易毒品之時間、地點及次數多寡
      均屬明確，證人甲○○於本院並證稱其與被告丁○○交易毒品之詳細次數已忘
      記，但在上開地點與被告丁○○均有交易海洛因及安非他命至少各一次等語無
      誤，依罪疑惟輕之理，本院自當認定其二人在各該地點交易海洛因及安非他命
      各一次為實，難以證人甲○○對交易次數之證述有所出入，即認其所供全不可
      採。
（四）右開被告壬○○犯罪之事實，亦據證人甲○○於警訊並本院庭訊中證稱甚詳，
      被告壬○○於警訊偵查中並自承因被告丁○○係桃園縣人，本港地區不熟，才
      由伊騎乘伊所有之車號ＶＱＩ－三六三號機車，載同被告丁○○販賣毒品給甲○○，被告丁○○則以免費提供安非他命供伊施用為代價，及於查獲時地，係
      受被告丁○○之託並交付海洛因及安非他命各一包，價格分別為五千元、四千
      元，由伊幫被告丁○○送交毒品給甲○○等語明確，復經己○○、乙○○、丙○○等人結稱查獲經過屬實，並有上開扣案之海洛因、安非他命各一包等物證
      ，檢驗（鑑定）通知書等書證足資佐證。而被告壬○○既多次無償向被告丁○○取得安非他命施用之事實，為被告壬○○於本院庭訊中所稱是，茍若被告丁○○無從中得利，被告丁○○如何能有免費之安非他命持續提供給被告壬○○
      ，此情當為被告壬○○所知之甚明，是被告壬○○確實知悉被告丁○○係販賣
      毒品給甲○○無疑，此從被告壬○○供稱伊將毒品交給甲○○後，再將甲○○
      所交給之金錢交給被告丁○○一節，亦足徵其然。且毒品交易非同小可，被告
      丁○○將毒品及價金交給他人代為轉交，信被告二人彼此間交情匪淺，互相信
      賴，以其二人之關係，被告壬○○就被告丁○○販賣毒品之行為，亦難諉稱不
      知。證人甲○○於警訊及本院庭訊中均證明其海洛因及安非他命係向被告丁○○所購買等語，且被告壬○○亦以向被告丁○○取得安非他命施用，為其載同
      被告丁○○前去交易地點販賣毒品，及單獨轉交毒品與價金之代價，前已述及
      ，並未自甲○○處取得好處，其自無營利之意圖，從而被告壬○○載同被告丁○○前去交易毒品之行為固屬幫助行為，而屬幫助犯，但被告壬○○於查獲之
      當次係為被告丁○○販賣海洛因及安非他命，而攜帶該等毒品前去交貨取錢，
      其交易行為縱未得逞，然已該當販賣毒品之構成要件行為，自應以正犯論。另
      外，雖然被告壬○○於警訊中自白其有二次經被告丁○○交代拿毒品給甲○○
      ，並將金錢交回給被告丁○○，第一次在八十八年十二月下旬，第二次即是為
      警查獲之時，其他另有五次係伊載同被告丁○○去交易地點，將毒品交給甲○○，最後一次係在八十九年一月七日晚上十一點，在上開嘉聯汽車商行前交易
      等語，但證人甲○○於本院庭訊中證稱：交易海洛因除了被查獲之該次，係在
      上開「皇家汽車旅館」、「東坡居遊藝場」及「北港大橋」下，在「東坡居遊
      藝場」及被查獲之該次係由被告壬○○出面拿海洛因，安非他命被告壬○○有
      拿給伊一、二次，被告丁○○係在「皇家汽車旅館」前交給伊，「東坡居遊藝
      場」是被告二人分別有拿給伊，「北港大橋」下都是被告丁○○交給伊，「嘉
      聯汽車商行」係被告二人同時出面等語（見本院八十九年五月十八日訊問筆錄
      ），復證稱：除了上開地點外（包含查獲地點），並未與被告丁○○有再交易
      海洛因，交易海洛因時在「東坡居遊藝場」由被告壬○○載被告丁○○到場，
      安非他命係在「東坡居遊藝場」、「北港大橋」、「皇家汽車旅館」、「嘉聯
      汽車商行」等地點交易等語，旋即改稱：「東坡居遊藝場」交易那次是安非他
      命與海洛因一起買，被告壬○○並未出面，伊剛才有講錯，被告壬○○不曾載
      被告丁○○出面賣海洛因給伊等語（見本院八十九年八月十五日訊問筆錄），
      是就被告壬○○警訊中自白曾有一次單獨與甲○○交易毒品成功之事，並無其
      他積極證據可佐，就其自白有五次載同被告丁○○前去交易毒品一節，於證人
      甲○○之證詞中，亦僅就八十九年一月七日晚上十一時許，在上開「嘉聯汽車
      商行」前，由被告壬○○載被告丁○○前去販賣安非他命之事實，與被告壬○○自白相符，法院自應以此為犯罪事實之認定，至於在「東坡居遊藝場」被告
      壬○○有無拿毒品給甲○○，無從自甲○○之證詞而為明確之認定。再者，被
      告壬○○於查獲當時見到警察即將毒品丟棄於垃圾桶內，其顯然明知該等物品
      係屬毒品，且其又明知該二包毒品係分別包裝，且價格不同，當然可預見其中
      一包係屬海洛因無疑，從而其有為丁○○販賣海洛因之犯意，亦可推斷。而被
      告壬○○於本院初訊中亦已供明警訊筆錄所供係屬真實，其閱讀後才簽名等語
      ，事後又辯稱警訊筆錄不實云云，委不足採。
（五）綜上，本件事證明確，被告二人所辯均係卸責之詞，不足為信，其二人犯行均
      堪認定，自應依法論科。
二、被告丁○○於上開「東坡居遊藝場」、「北港大橋」、「皇家汽車旅館」等地販
    賣海洛因給甲○○並交易成功，核其所為，係犯毒品危害防制條例第四條第一項
    之販賣第一級毒品罪、其於上開三個地點外，復於上開「嘉聯汽車商行」前販賣
    安非他命給甲○○並交易成功，係犯同條第二項販賣第二級毒品罪，被告丁○○
    及壬○○於上開「中華電信股份有限公司北港營運處」販賣海洛因及安非他命給
    甲○○而經警查獲未得逞，均係犯同條第五項、第一項之販賣第一級毒品未遂罪
    、同條第五項、第二項之販賣第二級毒品未遂罪。被告壬○○幫助被告丁○○於
    上開「嘉聯汽車商行」前販賣安非他命，屬從犯，為幫助被告丁○○犯同條例第
    四條第二項之販賣第二級毒品罪。被告二人持有海洛因及安非他命之低度行為為
    販賣之高度行為所吸收，均不另論罪。被告二人於查獲當次販賣第一級、第二級
    毒品之犯罪，有犯意聯絡，行為分擔，為共同正犯。被告丁○○先後四次販賣海
    洛因之犯行（一次未遂），五次販賣安非他命之犯行（一次未遂），及被告壬○○先後一次之幫助販賣安非他命之犯行與一次共同販賣安非他命未遂之犯行，均
    係時間緊接，分別觸犯犯罪構成要件相同之罪名，顯均係基於概括犯意而為，被
    告丁○○部份，應依連續犯規定論以一販賣第一級毒品既遂罪、及一販賣第二級
    毒品既遂罪，被告壬○○部份，亦應依連續犯之規定，論以一情節較重之販賣第
    二級毒品未遂罪，並均加重其刑（販賣海洛因部份法定刑為死刑、無期徒刑，販
    賣安非他命部份法定刑最重為無期徒刑，依法均不得加重）。被告壬○○則前因
    違反藥物藥商管理法、麻醉藥品管理條例、竊盜罪等案件，經法院分別判處有期
    徒刑一年六月、七月、十月，經接續執行，於八十三年五月三十一日假釋出獄，
    於八十四年九月二十七日假釋期滿執行完畢，有台灣高等法院被告全國前案紀錄
    表在卷足參，其於五年內再犯上開二罪，均為累犯，應法均遞加重其刑（販賣海
    洛因部份法定行為死刑、無期徒刑，販賣安非他命部份法定刑最重為無期徒刑，
    依法均不得加重）。被告丁○○犯有上開二罪，因供出毒品來源而破獲，有警訊
    筆錄在卷足徵，並為證人己○○等人證稱屬實，依法減輕其刑，並先加後減（如
    前所述，死刑、無期徒刑部份不得加重）。被告壬○○所犯販賣第一級、第二級
    毒品罪，均屬未遂犯，依法皆減輕其刑，又被告壬○○於本案係受人指使替人送
    交毒品，犯罪情節尚屬情有可原，顯然一時糊塗而罹重典，犯罪情狀值得憫恕，
    若科以法定本刑最低度刑猶顯過重，依法均酌減其刑，並均遞減其刑，且皆先加
    後減。被告二人觸犯上開二罪間，犯意個別，罪名互殊，應分論併罰。爰審酌被
    告丁○○前才因多次違反麻醉藥品管理條例案件及肅清煙毒條例案件，分別經法
    院判處有期徒刑在案，經接續執行後假釋出獄，有台灣高等法院被告全國前案紀
    錄表附卷可憑，於假釋期間，猶不知悔改，再次觸犯本案，不僅素行不佳，犯後
    矢口否認犯行，飾詞狡辯，毫無悔意，多次販賣毒品，危害他人身心，破壞社會
    秩序甚鉅，犯罪情節重大，就其犯行均查無可資憫恕之處，並販毒之次數與數量
    ，另被告壬○○意志薄弱，為取得安非他命而以身試法之犯罪動機，雖犯後亦矢
    口否認犯行，設詞狡辯而無悔意，惟犯罪情節非鉅，惡性較輕等一切情狀，各量
    處如主文所示之刑，被告丁○○部份並宣告褫奪公權，並均定其應執行刑。扣案
    之扣案之海洛因三包（一包自被告壬○○處查獲、二包自被告丁○○租處查獲）
    ，合計淨重一˙二三公克（０˙七０＋０˙五三）、包裝重一˙六五公克（０˙
    二三＋一˙四二），扣案之第二級毒品安非他命七包（一包自被告壬○○處查獲
    、六包自被告丁○○租處查獲），合計淨重十九˙六九公克（十六˙二０＋三˙
    四九）、包裝重二˙七九公克（二˙五三＋０˙二六）均沒收銷燬之（被告壬○○部份僅就其為警查扣之毒品沒收銷燬之），扣案之電子磅秤壹台、中型夾鏈袋
壹包、小型夾鏈袋包均為被告丁○○販賣毒品所用之物，且為其所有，依法宣
    告沒收之，又被告丁○○販賣第一級毒品得有一萬五千元，販賣第二級毒品得有
    一萬元等節，為證人甲○○證述屬實，亦應宣告沒收其所得，如全部或一部不能
    沒收時，以其財產抵償之。
三、移送併辦意旨略以：被告壬○○於八十八年十二月間（於雲林縣北港鎮○○路上
    ），又販賣第二級毒品給辛○○，因而認被告壬○○涉有販賣第二級毒品罪嫌。
    按犯罪事實應依證據認定之，無證據不得推定其犯罪事實，刑事訴訟法第一百五
    十四條定有明文。本件公訴人認被告壬○○於上開時地販賣安非他命，依卷證資
    料觀之，無非以證人辛○○於警訊中之證述為其依據。然訊據被告壬○○堅詞否
    認有販賣安非他命給辛○○。經查：證人辛○○於本院八十九年四月十三日庭訊
    中即否認伊係向被告壬○○購得安非他命，證稱伊係向「阿全」之人購買安非他
    命，請被告壬○○去向「阿全」之人拿取云云，於本院八十九年七月二十七日庭
    訊中復證稱伊係向被告丁○○購買安非他命云云，所證前後不一，均難信實在，
    經法官當庭請證人辛○○指證被告丁○○時，證人辛○○又認被告丁○○變得很
    胖後，才指證是被告丁○○販賣毒品，顯然證人辛○○無法明確指出販賣安非他
    命之人，所為之上開指認亦難信為真，此外，並無其他佐證可認辛○○係向被告
    二人其中何人購買安非他命，法院自不得僅憑辛○○有瑕疵之證詞，即為被告二
    人犯罪事實之認定，是公訴人上開所指被告壬○○涉案部份，即屬無從證明，惟
    此部份犯罪事實與前開被告壬○○犯罪事實有裁判上一罪之關係，爰不另為無罪
    之諭知。
據上論斷，應依刑事訴訟法第二百九十九條第一項前段，毒品危害防制條例第四條第
一項、第二項、第五項、第十七條、第十八條前段、第十九條第一項，刑法第十一條
前段、第五十六條、第三十條第一項、第二項、第二十六條前段、第五十九條、第四
十七條、第三十七條第二項、第五十一條第五款、第八款、第三十八條第一項第二款
，判決如主文。
中      華      民      國      八十九      年      九      月    四    日
                                        臺灣雲林地方法院刑事第一庭
                                            法  官  侯  廷  昌
右正本證明與原本無異。
如不服本判決，應於判決送達後十日內向本院提出上訴狀( 應附繕本 )。
                                            書記官  李  清  龍
中      華      民      國      八十九      年      九      月    四    日
毒品危害防制條例第四條
製造、運輸、販賣第一級毒品者，處死刑或無期徒刑；處無期徒刑者，得併科新臺幣
一千萬元以下罰金。
製造、運輸、販賣第二級毒品者，處無期徒刑或七年以上有期徒刑，得併科新臺幣七
百萬元以下罰金。
製造、運輸、販賣第三級毒品者，處五年以上有期徒刑，得併科新臺幣五百萬元以下
罰金。
製造、運輸、販賣專供製造或施用毒品之器具者，處一年以上七年以下有期徒刑，得
併科新臺幣一百萬元以下罰金。
前四項之未遂犯罰之。


司法院資訊處製作；財團法人民間司法改革基金會備份。
